hr-HR: Vrsta posude za grijače stolove: Pregrađeno; Lažno dno; Perforirani; Čvrsti; Ostalo
ko: 스팀 테이블 팬 유형: 분할; 바닥 망; 구멍 뚫림; 솔리드; 기타
da: Gastrobakketype: Inddelt; Falsk bund; Perforeret; Solid; Andet
sl-SI: Vrsta gastronorm posode: Razdeljeno; Lažno dno; Perforirana; Trden; Druga
zh-CN: 热汤池盆类型: 分隔; 假底; 带孔; 实心; 其他
fr: Type de bac gastronorme: Séparé; Faux fond; Perforé; Solide; Autre
vi: Loại khay giữ nóng thức ăn bằng hơi nước: Vách chia; Đáy giả; Đục lỗ; Rắn; Khác
bg-BG: Тип тава за парна маса: Разделено; Фалшиво дъно; Перфорирано; Плътно; Друго
pt-PT: Tipo de panela de mesa a vapor: Dividida; Fundo falso; Perfurado; Sólido; Outro
pl: Typ wkładu do podgrzewacza żywności: Z przegrodami; Fałszywe dno; Perforowane; Pełne; Inne
nb: Dampbordpannetype: Delt; Falsk bunn; Perforert; Fast; Annet
zh-TW: 蒸氣台餐盤類型: 分隔式; 假底部; 穿孔式; 實心; 其他
fi: Lämpöhauteessa käytettävän tarjoiluvuoan tyyppi: Jaettu; Tekopohja; Rei'itetty; Kiinteä; Muu
nl: Type stoomtafelpan: Tussenschot; Inzetbodem; Geperforeerd; Stevig; Overig
cs: Typ nádoby pro chafing: Dělené; Falešné dno; Děrované; Neděrované; Jiné
de: Behältertyp für Warmhaltetheken: Geteilt; Falscher Boden; Perforiert; Solide; Sonstiges
sv: Typ av ångbordsform: Delad; Falsk botten; Perforerad; Solid; Annat
ja: スチームテーブルパンの種類: 仕切り付き; 偽底; ミシン目; ソリッド; その他
th: ประเภทของถาดสำหรับอุ่นอาหาร: มีแผงกั้น; ก้นเทียม; แบบเจาะรู; แผ่นตัน; อื่นๆ
ru: Тип гастроемкости: Секционная; Ложное дно; Перфорированная; Цельная; Другая
it: Tipo di vaschetta per scaldavivande: Divisorio; Fondo falso; Perforata; Solido; Altro
el: Τύπος δοχείου bain-marie: Με διαχωριστικό; Ψευδής πυθμένας; Διάτρητο; Συμπαγές; Άλλο
ro-RO: Tip de tavă pentru bain-marie: Compartimentat; Fund fals; Perforat; Solid; Altele
lt-LT: Šildomo maisto indo tipas: Padalintas; Netikras dugnas; Perforuotas; Kietas; Kita
tr: Buharlı servis tepsisi tipi: Bölmeli; Delikli ara taban; Perfore; Dolgu; Diğer
en: Steam table pan type: Divided; False bottom; Perforated; Solid; Other
hu: Gőzasztal tál típusa: Osztott; Hamis alj; Perforált; Tömör; Egyéb
pt-BR: Tipo de panela de mesa térmica: Divisória; Fundo falso; Perfurado; Maciço; Outro
es: Tipo de cubeta para mesa de vapor: Dividida; Doble fondo; Perforado; Sólido; Otros
sk-SK: Typ panvice výdajného stola s ohrevom: Delená; Falošné dno; Perforovaná; Pevná; Iné